【裁判字號】    98,裁,423
【裁判日期】    980219
【裁判案由】    營業稅
【裁判全文】
最  高  行  政  法  院  裁  定
                                       98年度裁字第423號
上  訴  人  麥科電子股份有限公司
代  表  人  甲○○
訴訟代理人  乙○○
被 上訴 人  財政部臺灣省南區國稅局
代  表  人  邱政茂
上列當事人間營業稅事件，上訴人對於中華民國95年12月27日高
雄高等行政法院95年度訴字第674號判決，提起上訴，本院裁定
如下：
    主  文
上訴駁回。
上訴審訴訟費用由上訴人負擔。
    理  由
一、按對於高等行政法院判決之上訴，非以其違背法令為理由，
    不得為之，行政訴訟法第242條定有明文。依同法第243條第
    1項規定，判決不適用法規或適用不當者，為違背法令；而
    判決有同條第2項所列各款情形之一者，為當然違背法令。
    是當事人對於高等行政法院判決上訴，如依行政訴訟法第24
    3條第1項規定，以高等行政法院判決有不適用法規或適用不
    當為理由時，其上訴狀或理由書應有具體之指摘，並揭示該
    法規之條項或其內容；若係成文法以外之法則，應揭示該法
    則之旨趣，倘為司法院解釋或本院之判例，則應揭示該判解
    之字號或其內容。如以行政訴訟法第243條第2項所列各款情
    形為理由時，其上訴狀或理由書，應揭示合於該條項各款之
    事實。上訴狀或理由書如未依此項方法表明者，即難認為已
    對高等行政法院判決之違背法令有具體之指摘，其上訴自難
    認為合法。
二、本件上訴人對於高等行政法院判決上訴，主張：上訴人將其
    廠房移轉予嘉友電子股份有限公司（下稱嘉友公司），而嘉
    友公司以有表決權之股份作為支付對價，已符合企業併購法
    第34條第1項第4款規定，被上訴人除核定補繳稅款外，另處
    上訴人2倍罰鍰，原判決遞予維持，顯有違背法令。又上訴
    人依公司法第185條第1項第2款規定，移轉公司主要財產予
    嘉友公司，取得該公司有表決權之股份作為對價，上訴人僅
    係成為嘉友公司股東，與一般買賣交易行為顯有不同，應有
    企業併購法第34條規定之適用無疑，原處分恣意限縮公司法
    第185條規定之適用，有違租稅法律主義。上訴人係依公司
    法第185條規定及其立法意旨，參酌該廠房對公司的價值等
    客觀事實，認係屬讓與公司主要部分財產而有企業併購法第
    34條規定之適用，並無故意或過失，依行政罰法第7條規定
    ，應不予處罰，故原判決有違背法令之違法。另依稅務違章
    案件裁罰金額或倍數參考表，故意未於銷貨時開立發票，僅
    處2倍之罰鍰，而上訴人純係對法令認知差異而未開立發票
    ，如亦處2倍罰鍰，有違比例原則等語，雖以原判決違背法
    令為由，惟核其上訴理由，無非重述上訴人在原審行政訴訟
    起訴狀之主張，並就原審已論駁之理由任加爭執，泛指原判
    決違背法令，而未具體表明原判決究有如何不適用法規或適
    用不當，或有如何違背司法院解釋或本院判例，及合於行政
    訴訟法第243條第2項所列各款之情形，難認為已對原判決之
    違背法令有具體之指摘。依首開規定及說明，應認其上訴為
    不合法。
三、據上論結，本件上訴為不合法。依行政訴訟法第249條第1項
    前段、第104條、民事訴訟法第95條、第78條，裁定如主文
    。
中    華    民    國    98    年    2     月    19    日
                    最高行政法院第四庭
                        審判長法官  劉  鑫  楨
                              法官  侯  東  昇
                              法官  黃  淑  玲
                              法官  劉  介  中
                              法官  曹  瑞  卿
以  上  正  本  證  明  與  原  本  無  異
中    華    民    國    98    年    2     月    19    日
                              書記官  吳  玫  瑩


司法院資訊處製作；財團法人民間司法改革基金會備份。
